【裁判字號】    97,訴,1555
【裁判日期】    970829
【裁判案由】    違反毒品危害防制條例
【裁判全文】
臺灣彰化地方法院刑事判決              97年度訴字第1555號
公  訴  人  臺灣彰化地方法院檢察署檢察官
被      告  甲○○
                    國民
上列被告因毒品危害防制條例案件，經檢察官提起公訴（97年度
毒偵字第1647號），被告於本院準備程序中自白犯罪，本院認有
刑事訴訟法第273 條之1 第1 項之情形，合議裁定由受命法官獨
任進行簡式審判程序，茲審理判決如下：
    主  文
甲○○施用第一級毒品，累犯，處有期徒刑拾月。
    事  實
一、甲○○前於民國（下同）92年間，因施用第一、二級毒品案
    件，經本院裁定送強制戒治並提起公訴，強制戒治部分，於
    92年12月19日因停止戒治出監，所餘戒治期間付保護管束，
    甫於93年1 月13日保護管束期滿未經撤銷而視為執行完畢，
    公訴部分並經本院以92年度訴字第167 號刑事判決分別判處
    有期徒刑6 月、3 月，應執行有期徒刑8 月確定，並於93年
    12月7 日因縮刑期滿執行完畢。詎其仍不知悔改，於前開強
    制戒治執行完畢釋放後5 年內，復基於施用第一級毒品海洛
    因之犯意，於97年3 月12日某時，在彰化縣員林鎮台鳳夜市
    內，以將海洛因摻入香菸吸食其煙霧之方式，施用第一級毒
    品海洛因1 次。嗣經臺灣彰化地方法院檢察署觀護人通知報
    到，於97年3 月14日採尿送驗後，結果呈嗎啡陽性反應，始
    查悉上情。
二、案經臺灣彰化地方法院檢察署觀護人報請臺灣彰化地方法院
    檢察署檢察官偵查起訴。
    理  由
一、按除被告所犯為死刑、無期徒刑、最輕本刑為3 年以上有期
    徒刑之罪或高等法院管轄第一審案件者外，於刑事訴訟法第
    273 條第1 項程序進行中，被告先就被訴事實為有罪之陳述
    時，審判長得告知被告簡式審判程序之旨，並聽取當事人、
    代理人、辯護人及輔佐人之意見後，裁定進行簡式審判程序
    ；除簡式審判程序、簡易程序及第376 條第1 款、第2 款所
    列之罪之案件外，第一審應行合議審判，刑事訴訟法第273
    條之1 第1 項、第284 條之1 分別定有明文。本件被告甲○
    ○所犯係死刑、無期徒刑、最輕本刑為3 年以上有期徒刑或
    高等法院管轄第一審案件以外之罪，並於本院行準備程序時
    就被訴事實為有罪之陳述，本院合議庭依前揭規定，經評議
    結果，裁定改由受命法官獨任行簡式審判程序，先予敘明。
二、上揭事實，業據被告甲○○於偵訊、本院行準備程序及審理
    時均坦承不諱，且其於97年3 月14日為觀護人所採取之尿液
    ，經送鑑驗結果，確呈嗎啡陽性反應，此有施用毒品犯受保
    護管束人尿液檢體監管紀錄表與中山醫學大學附設醫院檢驗
    科藥物檢測中心尿液檢驗報告（報告日期97年3 月27日）各
    1 紙附卷可稽，應認被告之自白確與事實相符，堪以採信。
    另查，被告曾於92年間，因施用第一、二級毒品案件，經本
    院裁定送強制戒治並提起公訴，強制戒治部分，於92年12月
    19日因法律修正而停止戒治，所餘戒治期間付保護管束，甫
    於93年1 月13日保護管束期滿未經撤銷而視為執行完畢等情
    ，有該臺灣高等法院被告前案紀錄表及臺灣彰化地方法院檢
    察署檢察官刑案資料查註紀錄表在卷足憑，被告顯係於受強
    制戒治執行完畢釋放後，5 年內再犯毒品危害防制條例第10
    條第1 項之罪，依同條例第23條第2 項規定，應依法論科。
    綜上所述，本件犯罪事證明確，被告前開犯行洵堪認定。
三、核被告甲○○所為，係犯毒品危害防制條例第10條第1 項之
    施用第一級毒品罪。被告為施用毒品，而持有第一級毒品，
    其持有之低度行為應為施用之高度行為所吸收，不另論罪。
    查被告於92年間，因違反毒品危害防制條例案件，經本院於
    92年4 月21日，以92年度訴字第167 號判決判處有期徒刑6
    月、3 月，應執行有期徒刑8 月確定，於93年12月7 日執行
    完畢等情，此有臺灣高等法院被告前案紀錄表及臺灣彰化地
    方法院檢察署刑案資料查註紀錄表各一份存卷可參，被告前
    受有期徒刑執行完畢，5 年內再犯有期徒刑以上之罪，為累
    犯，應依刑法第47條第1 項之規定加重其刑。
四、爰審酌被告曾因施用毒品經執行觀察、勒戒及強制戒治後，
    仍未能戒斷其施用毒品之惡習，再犯本件施用毒品犯行，足
    見其雖經強制戒治之治療程序，且前已因施用毒品案件，經
    法院判處有期徒刑，猶未能戒絕毒品而再次施用，惡行非輕
    ，顯未能善體國家設置強制戒治機構，協助毒品施用者戒除
    毒癮之良法美意，惟念及施用毒品本質上係戕害自身健康之
    行為，尚未嚴重破壞社會秩序或侵害他人權益，及其施用第
    一級毒品海洛因之動機、目的、所生危害及犯罪後坦承犯行
    態度尚屬良好等一切情狀，量處如主文所示之刑，以示懲儆
    。
據上論斷，應依刑事訴訟法第273 條之1 第1 項、第299 條第1
項前段，毒品危害防制條例第10條第1 項，刑法第11條前段、第
47條第1 項，判決如主文。
本案經檢察官張聖傳到庭執行職務。
中    華    民    國    97    年    8     月    29    日
                      刑事第二庭      法  官  黃齡玉
以上正本證明與原本無異。
如不服本判決，應於判決送達後10日內，向本院提出上訴書狀，
上訴書狀應「敘述具體上訴理由」，並按他造當事人之人數附繕
本。「切勿逕送上級法院」。
中    華    民    國    97    年    8     月    29    日
                                      書記官  林嘉賢
毒品危害防制條例第10條第1項
施用第一級毒品者，處6 月以上5 年以下有期徒刑。


司法院資訊處製作；財團法人民間司法改革基金會備份。
